【裁判字號】    90,上易,521
【裁判日期】    900614
【裁判案由】    賭博
【裁判全文】
臺灣高等法院高雄分院刑事判決          九十年度上易字第五二一號
    上訴人  台灣高雄地方法院檢察署檢察官
    被  告  甲○○
右上訴人因被告賭博案件，不服臺灣高雄地方法院八十九年度易字第四一四七號中華
民國八十九年十二月二十九日第一審判決（起訴案號：臺灣高雄地方法院檢察署八十
八年度偵字第二四九五０號；併辦案號：同署八十九年度偵字第一一九九六號），提
起上訴，本院判決如左：
      主      文
上訴駁回。
      理      由
一、公訴意旨略以：被告甲○○於八十八年九月五日凌晨某時許，在高雄市○鎮區○
    ○街一一三號三樓之公眾得出入之場所，與其他賭客王秋玉、王劉金碖、莊菊莉
    、蔡濟宏、吳來力、陳進松、鄭敏志、劉抄、吳石福、林黃梅、董江秀貞、楊貴
    美、郭陳惜、林呂珠花、吳珠、王儉、楊國輝、何阿嬌、湯秀環、林春花、黃立
    志、張水華、呂瑤山、劉振財、盧德明、鄭慶輝、汪志寬、王旭奉、林志明、施
    德笙、陳俊宏、簡麗珠、馬貴珍、潘麗梅、余鄭明珠、李阿秀等人以天九牌為賭
    具，輪流做莊，每次押注一百元至數千元不等之方式賭博財物。因認被告甲○○
    亦涉有刑法第二百六十六條第一項前段之賭博罪嫌等語。
二、按犯罪事實應依證據認定之，無證據不得推定其犯罪事實，刑事訴訟法第一百五
    十四條定有明文。又認定不利於被告之事實，須依積極證據，苟積極證據不足為
    不利於被告事實之認定時，即應為有利於被告之認定，更不必有何有利之證據。
    另刑事訴訟法上所謂認定犯罪事實之證據，係指足以認定被告確有犯罪行為之積
    極證據而言，該項證據自須適合於被告犯罪事實之認定，始得採為斷罪資料（最
    高法院三十年上字第八一六號判例、最高法院二十九年上字第三一０五號判例參
    照）。
三、本件公訴人認被告甲○○涉有上開罪嫌，無非以渠在現場與其餘賭客同時為警方
    查獲，現場並扣有賭具、賭資為其論據。被告甲○○雖經檢察官、原審及本院傳
    喚均未到庭，惟其於警訊時即已否認參與賭博，僅供述前來找朋友林志明，而林
    志明亦確實在現場參與賭博，業經共同被告林志明於原審審理時供陳屬實，並無
    任何積極証據足證明被告有參與賭博之犯行，復參以案發現場為一公眾得出入之
    場所，多人群聚賭博，聲音嘈雜，難免有人僅在旁觀看，尚難僅憑在場之結果，
    遽推論渠亦有參與賭博犯行。
四、至同案被告洪燦輝於警訊雖供述：當時在場之人，均有參與賭博等情，惟查本件
    賭博之地點既係公眾得出入之場所，則在場之人自有僅觀看而未參與賭博者，況
    本案經警查獲時，現場多達四十一人，洪燦輝未必個個認識在場之人，亦不可能
    完全明瞭在場之人是否均有參與賭博之行為，尚難僅憑其上開籠統之供述，採為
    不利於被告之認定。此外，復查無其他確切之證據足證被告犯罪，應認不能證明
    被告犯罪。則原審所為被告無罪之諭知，並無不當。公訴人上訴意旨，仍執陳詞
    ，指摘原審此部分判決不當，為無理由，應予駁回。
五、被告經合法傳喚，無正當理由不到庭，爰不待其陳述逕行判決。
據上論斷，應依刑事訴訟法第三百六十八條、第三百七十一條，判決如主文。
本案經檢察官沈紹嘉到庭執行職務。
中    華    民    國      九十      年       六       月     十四       日
                              臺灣高等法院高雄分院刑事第三庭
                                  審判長法官  莊秋桃
                                        法官  陳中和
          法官  謝宏宗
右正本證明與原本無異。
不得上訴。
                                      書記官  陳靖華
中    華    民    國      九十      年       六       月    十  五      日
                                                                        Ｆ


司法院資訊處製作；財團法人民間司法改革基金會備份。
